【裁判字號】    98,簡,166
【裁判日期】    981030
【裁判案由】    營業稅
【裁判全文】
高雄高等行政法院簡易判決
                                     98年度簡字第166號
原      告  合峻鋁業股份有限公司
代  表  人  甲  ○
訴訟代理人  蕭仲達  會計師
被      告  財政部臺灣省南區國稅局
代  表  人  邱政茂  局長
訴訟代理人  丙○○
            乙○○
上列當事人間營業稅事件，原告不服財政部中華民國98年6月15
日臺財訴字第09800234880號訴願決定，提起行政訴訟，本院判
決如下：
    主  文
原告之訴駁回。
訴訟費用由原告負擔。
    事實及理由
一、事實概要：緣原告於民國93年3月1日至同年4月30日間進貨
    ，涉嫌取具非實際交易對象有限責任臺灣省第二資源回收物
    運銷合作社（下稱二資社）開立之統一發票合計新臺幣（下
    同）674,652元，作為進項憑證申報扣抵銷項稅額，經臺灣
    高等法院檢察署（下稱臺灣高檢署）查獲，通報被告審理違
    章成立，除核定補徵營業稅額33,733元外，並就未依規定取
    得他人憑證經查明認定之總額674,652元處5％罰鍰計33,732
    元。原告不服，申請復查，未獲變更，提起訴願，亦遭決定
    駁回，遂提起本件行政訴訟。
二、本件原告主張：
（一）凡向二資社購買廢鋁，依二資社規定，須透過運銷班長（
      舊稱司庫）為之，始能完成交易。原告向二資社購買廢鋁
      係透過運銷班長江人參為之，93年間所購買某筆廢鋁金額
      674,652元（不含營業稅），由於品質不合，另由江人參
      轉介透過另一位運銷班長取得廢鋁，並由其先代原告支付
      貨款予二資社，故原告於事後另開立以二資社為抬頭之支
      票交予江人參，作為支付貨款之證明，因江人參已代為支
      付貨款，故該支票由其提示兌領，然依商場習慣，並無不
      合經驗法則之處。
（二）另二資社運銷班長江人參當時乃人豪鋁業有限公司（下稱
      人豪公司）之負責人，並非資源回收業者，江人參並無廢
      鋁可供出售予原告。且依當時對廢棄物買賣市場之認知及
      該行業常規論之，僅能向二資社購買廢鋁以免稽徵機關查
      核不易解釋，其向二資社購買廢鋁均需透過運銷班長為之
      ，並無法向他人購買。若無二資社，原告難以向他人購買
      廢鋁，故原告向二資社購買廢鋁，依法向二資社取得統一
      發票，並無向非實際交易對象取得憑證之情事。再者，原
      告向二資社購買廢鋁已行之有年，並非僅此一筆，以此推
      論，原告當無向他人購買之理。
（三）本件被告僅依臺灣板橋地方法院檢察署（下稱板橋地檢署
      ）檢察官91年度偵字第21609號、92年度偵字第4869號至
      第4872號及第4874號起訴書，即作為認定事實之依據，然
      前開板橋地檢署檢察官起訴書所屬年度為91及92年度（發
      生年度必早於91及92年度），縱二資社可能有所不法，其
      發生年度亦僅為91及92年度以前，被告何能將二資社之不
      法擴充至93年度，二資社若有不法，豈敢再於93年度偽為
      交易，豈非益證其91及92年度之不法，又二資社在93年度
      何能再向稅捐稽徵機關購買統一發票，依經驗法則，原告
      如未有實際交易，何敢再向其購買廢鋁。
（四）原告依二資社規定行事，並依法取得統一發票，並無故意
      或過失可言，被告所查得之證據尚不足以做為處分之依據
      等情。並聲明求為判決撤銷訴願決定及原處分（含復查決
      定）。
三、被告則以：
（一）按訴外人二資社總經理吳招治等7人均明知依二資社章程
      規定，設籍在臺灣省而實際從事資源回收運銷業務之非營
      利事業者之自然人，方得成為二資社之社員，且該社須依
      社員實際交貨轉售之事實，據實開立統一發票，非社員之
      買賣固不得由二資社代開統一發票，無交易事實時，尤不
      得開立不實之銷項統一發票，渠等竟共同意圖為自己或他
      人不法之利益，虛偽開立不實統一發票，交付原告等營業
      人充作進項憑證申報扣抵銷項稅額，經板橋地檢署檢察官
      偵查終結提起公訴，有板橋地檢署檢察官91年度偵字第21
      609號、92年度偵字第4869號至第4872號及第4874號起訴
      書可稽。另依同案情之鈞院97年度訴字第26號判決理由所
      載，有關二資社及江人參等運銷班長於91年5月1日起至94
      年3月31日間涉及之不法情事分別為：1.無運銷事實，由
      二資社販售統一發票予運銷班長所屬企業，案關之運銷班
      長並無給付貨款或代收代付或代二資社行使職權之情事。
      2.雖有運銷事實，然以人頭社員或販售統一發票之作為幫
      助運銷班長逃漏稅，案關之運銷班長並無與人頭社員共同
      運銷之情事，亦無代收代付或代二資社行使職權之事實。
      3.二資社之出納林淑娟於93年4月28日在臺灣高檢署第三
      辦公室調查筆錄稱，二資社運銷班長江人參所屬運銷班成
      員悉數使用吳招治所招攬之人頭社員申報一時貿易所得，
      分散其個人之營業額，89年3月以前，要開立統一發票的
      司庫即將5％營業稅及0.2％手續費匯至二資社玉山商業銀
      行（下稱玉山銀行）三重分行帳戶，0.6％人頭社員費匯
      至吳招治個人華僑商業銀行（下稱華僑銀行）三重分行帳
      戶，而自89年3月以後，不知何故0.6％人頭社員費改匯至
      二資社華僑銀行三重分行帳戶，且吳招治於94年3月22日
      在臺灣高檢署查緝黑金行動中心調查筆錄亦坦承，林淑娟
      指認之事實無誤，並由其授權林淑娟按照二資社的銷貨金
      額來申報二資社社員的個人一時貿易所得，如果運銷班長
      沒有提供社員，則授權林淑娟以其與李雪惠等招募的社員
      來申報二資社所開立銷貨發票應申報之個人一時貿易所得
      ，顯見二資社於系爭期間無實際銷貨而虛偽開立不實統一
      發票予原告之情事，且江人參自91年5月1日起至94年3月3
      1日止，每2個月即轉匯當期銷售額0.6％社員費至二資社
      華僑銀行三重分行帳戶，有吳招治收取人頭社員費登載之
      帳冊資金明細表可稽，核與二資社職員林淑娟所稱相符，
      足認二資社並無銷貨予原告，應堪認定，合先敘明。
（二）原告主張系爭交易係由二資社司庫江人參轉介向另一司庫
      曹天購買，並開立支票支付貨款。惟：1.原告之代表人甲
      ○於96年2月1日談話紀錄稱，系爭交易係吳招治主動與其
      電話接洽，此與98年1月9日提出之復查主張說詞不一。2.
      依二資社章程規定，設籍在臺灣省而實際從事資源回收運
      銷業務之非營利事業者之自然人，方得成為二資社之社員
      ，由社員共同組成運銷班，設運銷班長一人由合作社支薪
      ；又按合作社法規定，僅非營利法人得為有限責任或保證
      責任合作社社員。按江人參為人豪公司之代表人，其雖加
      入成為二資社社員（編號：0387），惟依上開規定，自非
      二資社之合法社員，且其於系爭年度並未向二資社領取任
      何報酬，顯非二資社章程所稱之運銷班長（或稱司庫）。
      而曹天並非二資社社員，自亦非二資社章程所稱之運銷班
      長（或稱司庫）。3.據二資社內部電腦資料顯示，二資社
      以涂文生、楊寶琴等2人名義充當江人參運銷班之成員，
      申報個人一時貿易所得，分散系爭資源回收物之營業額，
      此與二資社職員林淑娟於93年4月28日在臺灣高檢署第三
      辦公室調查筆錄調查筆錄稱，二資社運銷班長江人參所屬
      運銷班成員悉數用自行提供之人頭社員之說詞相符，足認
      系爭收購資源回收物之來源並非二資社之真實社員。4.原
      告主張以支票支付系爭貨款，惟上開支票雖指定受款人為
      二資社，卻由江張麗卿（江人參之配偶）兌領，未見有將
      貨款轉付予其所稱運銷班之其他成員，顯見系爭交易並非
      由二資社社員辦理共同運銷。綜上，難認原告有向二資社
      進貨之事實。系爭交易既非由二資社社員實際交貨轉售，
      自無財政部86年3月18日臺財稅字第861888061號及87年7
      月14日臺財稅字第871953090號函釋，得以二資社共同運
      銷機制開立統一發票交付原告之適用。原告既無向二資社
      進貨及支付進項稅額與二資社之事實，二資社自非原告之
      實際交易對象，依最高行政法院87年7月份第1次庭長評事
      聯席會議決議，二資社是否有繳納稅款，並不影響本件營
      業人補繳營業稅之義務。
（三）如前所述，原告進貨未依規定取得合法憑證，卻取得非實
      際交易對象二資社開立之統一發票作為進項憑證申報扣抵
      銷項稅額，有原告之代表人甲○談話紀錄、人豪公司營業
      稅稅籍資料、原告支付貨款明細暨帳證資料及系爭支票兌
      領紀錄等可稽，事證明確，非僅憑板橋地檢署檢察官91年
      度偵字第21609號、92年度偵字第4869號至第4872號及第4
      874號起訴書即認定事實，原告所指顯有誤解。本件原核
      依職權就交易雙方之進、銷貨情形覈實查核認定，就原告
      取得不得扣抵憑證扣抵銷項稅額部分，追補營業稅33,733
      元，於法並無不合。
（四）又有關違章漏稅案件之認定，本以事實為斷，對於違章之
      審理，被告得自行調查證據認定之事實，依確信之見解而
      適用法律，行政證據之目的在確保行政決定合法，或在揭
      發違反行政義務人之違規事實，而行政證據程序僅須至「
      確鑿」即為已足。按本件原告於93年3月1日至同年4月30
      日間進貨合計674,652元，未依規定取得合法憑證，卻取
      得非實際交易對象二資社開立之統一發票作為進項憑證申
      報扣抵銷項稅額，有板橋地檢署檢察官起訴書、原告之代
      表人甲○談話紀錄、人豪公司營業稅稅籍資料及系爭支票
      兌領紀錄等可稽，違章事證明確。經被告於98年3月4日發
      函輔導，原告仍堅稱其交易對象係二資社司庫曹天，而未
      指出實際之銷貨人，以供查明系爭進項憑證確由實際銷貨
      之營業人所交付及實際銷貨之營業人已依法處罰，是無稅
      捐稽徵法第44條但書免罰規定之適用。本件原告未依規定
      取得合法進項憑證，有應注意並能注意而不注意之過失，
      原處分依稅捐稽徵法第44條前段規定，按進貨總額674,65
      2元處5％罰鍰計33,732元，並無違誤等語，資為抗辯。並
      聲明求為判決駁回原告之訴。
四、本件如事實概要欄所載之事實，業經兩造分別陳述在卷，並
    有系爭統一發票、臺灣高檢署94年8月24日檢紀智91查27字
    第21125號函、95年12月8日檢紀智91查27字第37808號函、
    被告所屬岡山稽徵所97年12月2日97年度財營業字第8509710
    1806號裁處書等影本及營業稅違章核定稅額繳款書、違章案
    件罰鍰繳款書等原本附原處分卷可稽，洵堪認定。本件兩造
    之爭點為原告購買廢鋁之實際交易對象是否為二資社。經查
    ：
（一）按「營業人左列進項稅額，不得扣抵銷項稅額：一、購進
      之貨物或勞務未依規定取得並保存第33條所列之憑證者。
      」「營業人以進項稅額扣抵銷項稅額者，應具有載明其名
      稱、地址及統一編號之左列憑證：一、購買貨物或勞務時
      ，所取得載有營業稅額之統一發票。」「本法第51條第5
      款所定虛報進項稅額，包括依本法規定不得扣抵之進項稅
      額、無進貨事實及偽造憑證之進項稅額而申報退抵稅額者
      。」分別為加值型及非加值型營業稅法（下稱營業稅法）
      第19條第1項第1款、第33條第1款及同法施行細則第52條
      第1項所明定。次按「對外營業事項之發生，營利事業應
      於發生時自他人取得原始憑證，如進貨發票，或給與他人
      原始憑證，如銷貨發票。」稅捐稽徵機關管理營利事業會
      計帳簿憑證辦法第21條第1項前段定有明文。
（二）復按「信用合作社、保險合作社，分別依信用合作社法、
      保險法之規定；其未規定者，依本法之規定。前項以外之
      合作社，除政府或公益團體委託代辦之業務外，應受左列
      限制：‧‧‧二、運銷合作社不得經營非社員產品。」為
      合作社法第3條之1第1項、第2項第2款所規定。又「營業
      人雖有進貨事實，惟不依規定取得交易對象開立之進項憑
      證，而取得非交易對象開立之進項憑證，申報扣抵銷項稅
      額時，該項已申報扣抵之銷項營業稅額顯未依法繳納，仍
      應依營業稅法第19條第1項第1款規定，就其取得不得扣抵
      憑證扣抵銷項稅額部分，追補該項不得扣抵之銷項稅款。
      又我國現行加值型營業稅係就各個銷售階段之加值額分別
      予以課稅之多階段銷售稅，各銷售階段之營業人皆為營業
      稅之納稅義務人。故該非交易對象之人是否已按其開立發
      票之金額報繳營業稅額，並不影響本件營業人補繳營業稅
      之義務。」亦經最高行政法院87年7月份第1次庭長評事聯
      席會議決議在案。另「會議結論：關於調查單位查獲營業
      人取得臺灣省廢棄物運銷合作社開立之統一發票作為進項
      憑證申報扣抵銷項稅額涉嫌違章案件，究應如何處理，案
      經與會單位充分討論，獲致結論如次：（一）如查明營業
      人確有向臺灣省廢棄物運銷合作社之社員購進廢棄物，並
      向該合作社支付貨款，其取得該合作社開立金額相符之統
      一發票作為進項憑證申報扣抵銷項稅額，於法尚無不合，
      應免依稅捐稽徵法第44條及營業稅法第19條或第51條第5
      款規定補稅處罰。‧‧‧。（二）如查明營業人雖有購進
      廢棄物之事實，惟未支付貨款予臺灣省廢棄物運銷合作社
      ，其取得該社開立之統一發票作為進項憑證申報扣抵銷項
      稅額者，除進貨未取得實際銷貨人出具之憑證，依營業稅
      法第19條第1項第1款規定，應就其取得不得扣抵憑證而扣
      抵銷項稅部分，追補稅款外，並應依稅捐稽徵法第44條規
      定處以行為罰。」「關於廢棄物回收業者涉嫌買賣發票藉
      以逃漏稅案‧‧‧經本次會議協調，獲致結論如下：一、
      依財政部86年3月18日臺財稅字第861888061號函送同年3
      月3日研商『營業人取得廢棄物運銷合作社開立之統一發
      票涉嫌違章案件查核及執行相關事宜』會議紀錄之結論（
      一）『如查明營業人確有向臺灣省廢棄物運銷合作社之社
      員購進廢棄物，並向該合作社支付貨款，其取得該合作社
      開立金額相符之統一發票作為進項憑證申報扣抵銷項稅額
      ，於法尚無不合，應免依稅捐稽徵法第44條及營業稅法第
      19條或第51條第5款規定補稅處罰。』上開情形，如營業
      人係支付貨款與該合作社未具營利事業負責人身分之司庫
      ，亦有適用。二、臺灣省廢棄物運銷合作社之司庫如兼具
      其他營利事業負責人之身分，其交付再生工廠之廢棄物，
      除調查單位移送之筆錄及報告書外，若尚無其他具體事證
      證明確係該營利事業銷售與再生工廠者，基於前述廢棄物
      回收與一般貨物買賣性質確有不同之考量，宜認定係該社
      社員共同運銷之廢棄物，依一時貿易所得，歸課社員之綜
      合所得稅；而購進廢棄物之再生工廠，所取得該合作社開
      立金額相符之統一發票作為進項憑證申報扣抵銷項稅額部
      分，亦有前揭財政部86年3月18日之函送會議紀錄結論（
      一）之適用。」則經財政部86年3月18日臺財稅字第86188
      8061號函及87年7月14日臺財稅字第871953090號函釋在案
      。前揭函釋係財政部本於行政主管機關之地位，就如何貫
      徹營業稅法執行所為闡明法規原意之行政規則，核與營業
      稅法相關規定之意旨相符，本院自得予以援用。
（三）查，訴外人二資社總經理吳招治等7人均明知依二資社章
      程規定，設籍在臺灣省而實際從事資源回收運銷業務之非
      營利事業者之自然人，方得成為二資社社員，且該社須依
      社員實際交貨轉售之事實，據實開立統一發票，非社員之
      買賣固不得由二資社代開統一發票，無交易事實時，尤不
      得開立不實之銷項統一發票，幫助他人逃漏稅捐，又不論
      社員與否，依法亦均不得藉分散營業額度之方式，以規避
      當年度應納綜合所得稅之累進稅率，然渠等竟共同意圖為
      自己或他人不法之利益，並基於概括犯意之聯絡，自86年
      起至90年止，以二資社名義虛開統一發票交予資源回收業
      或再生廠作為進項憑證，而由張清菠、李雪惠或所謂「司
      庫」對外介紹他人入社，對象既不限真正之供貨商，亦不
      限須實際從事於資源回收運銷業務之人，偽充為二資社之
      社員，作為申報個人一時貿易所得之人頭，以逃避或分散
      各司庫或實際營業人之所得。吳招治表面上雖以二資社名
      義分函各回收業者或再生廠表示，歡迎其多購買二資社共
      同運銷之資源回收物，暗中則對之說明，需要多少發票均
      可，不僅知悉各該業者之供貨商內多有不具社員身分者，
      更介紹非社員供貨，且為規避稅捐機關之查緝，改變廢合
      社時期之作法，由理事主席蕭永井親赴各司庫處，為渠等
      開立二資社之銀行帳戶，將存摺及印章交予各該所謂司庫
      存提使用，按所購買統一發票金額存入各該二資社帳戶，
      以製作虛偽之交易資金流程，以防於稅捐機關稽核時，偽
      充為交易資金流程證明之犯罪事實，業經板橋地檢署檢察
      官以91年度偵字第21609號、92年度偵字第4869、4870、4
      871、4872、4874號起訴書提起公訴在案乙節，此有該起
      訴書影本附原處分卷可參。又查，臺灣高檢署94年8月24
      日檢紀智91查27字第21125號函附二資社案案情節略以，
      二資社及訴外人江人參等運銷班長於案關期間，涉及之不
      法情事分別為：1.無運銷事實，由二資社販售統一發票予
      運銷班長所屬企業，案關之運銷班長並無給付貨款或代收
      代付或代二資社行使職權之情事。2.雖有運銷事實，然以
      人頭社員或販售統一發票之作為幫助運銷班長逃漏稅，案
      關之運銷班長並無與人頭社員共同運銷之情事，亦無代收
      代付或代二資社行使職權之事實等情，亦有上開函文影本
      附原處分卷可稽。再查，二資社之出納林淑娟於93年4月2
      8日在臺灣高檢署第三辦公室調查筆錄稱：「‧‧‧江人
      參運銷班成員悉數用吳招治召募人頭的社員」「89年3月
      以前，要開立統一發票的司庫即將5％營業稅及0.2％手續
      費匯至二資社玉山銀行三重分行帳戶，0.6％人頭社員費
      匯至吳招治華僑銀行三重分行帳戶，自89年3月以後，不
      知何故0.6％人頭社員費改匯至二資社華僑銀行三重分行
      帳戶」等語，則有該調查筆錄影本附原處分卷足稽。又吳
      招治於94年3月22日在臺灣高檢署查緝黑金行動中心調查
      筆錄坦承稱：「‧‧‧林淑娟指認之事實無誤，並由其授
      權林淑娟按照二資社的銷貨金額來申報二資社社員的個人
      一時貿易所得，如果運銷班長沒有提供社員，則授權林淑
      娟以其與李雪惠等招募的社員來申報二資社所開立銷貨發
      票應申報之個人一時貿易所得」等語（參見原處分卷所附
      調查筆錄）。且據二資社內部電腦資料顯示，該社係以涂
      文生、楊寶琴等2人名義充當江人參運銷班之成員，申報
      個人一時貿易所得，分散系爭資源回收物之營業額，亦有
      該內部電腦資料附原處分卷（第84頁）為憑；核與二資社
      職員林淑娟所述相符。綜上資料以觀，足認二資社並無銷
      貨與原告，應堪認定。
（四）原告雖主張其係透過二資社運銷班長江人參向二資社購買
      廢鋁，由於品質不合，再由江人參轉介向另一運銷班長曹
      天購買，並開立支票支付貨款予二資社，且因江人參已代
      為支付貨款，故該支票由其提示兌領云云。惟查，本件原
      告代表人甲○於96年2月1日在被告所屬岡山稽徵所談話紀
      錄陳稱系爭交易係由吳招治主動與其電話接洽等語，此有
      該談話紀錄影本附原處分卷可稽。是原告所述已前後不一
      。又查，原告雖於93年5月5日開立受款人為二資社之支票
      （號碼：AS0000000）乙紙用以支付系爭貨款，惟上開票
      款於93年5月6日存入江人參之配偶江張麗卿彰化商業銀行
      （下稱彰化銀行）員林分行帳戶，此有系爭支票及彰化銀
      行員林分行96年3月9日彰員字第0960542號函等影本附原
      處分卷可參。足見原告實際支付貨款對象為訴外人江人參
      ，而非二資社。
（五）又按「本社社員以在本社業務區域內居住之人民，年滿20
      歲或未滿20歲而有行為能力，從事資源回收物回收之業者
      ，‧‧‧。」「本社業務為辦理社員所回收之資源回收物
      共同運銷，‧‧‧。前項業務所需之資源回收物，由各社
      員收集之。社員應將所收集之資源回收物交由所屬運銷班
      辦理共同運銷，‧‧‧。」分別為二資社章程第6條及第3
      5條所明定。而前揭所謂「共同運銷」係指「合作社收集
      、處理社員產品，再向市場銷售之過程。運銷班係由社員
      所組成，其班長自應由合作社依其內部章程規定，就各該
      班社員中產生」「依合作社法第3條之1第2項第2款規定，
      運銷合作社不得經營非社員之產品。」亦經內政部92年10
      月23日內授中社字第0920088141號函釋在案。另財政部94
      年3月25日臺財稅字第09404510140號函亦謂：「‧‧‧資
      源回收物運銷合作社之社員透過合作社辦理共同運銷資源
      回收物，始得開立資源回收物運銷合作社之發票交付買受
      人；其為非社員銷售部分，自不應開立資源回收物運銷合
      作社之發票交付買受人‧‧‧。」「非社員兼運銷班長如
      經查明確係資源回收物之實際交易人，則不得開立資源回
      收物運銷合作社之發票交付買受人‧‧‧。」而依前揭二
      資社職員林淑娟於93年4月28日在臺灣高檢署第三辦公室
      調查筆錄所述，江人參運銷班成員悉數用吳招治召募人頭
      的社員等語，顯見江人參雖名為運銷班長，但非由二資社
      依其內部章程規定，就該班社員中產生，且江人參資源回
      收物之來源，並非來自二資社該班之社員；又江人參於93
      年為人豪公司之負責人，此為兩造所不爭，其個人93年度
      所得來源有人豪公司營利所得633,139元、薪資所得75,00
      0元及陽信商業銀行股份有限公司彰化分公司利息所得13,
      721元，並無取自二資社之所得，亦有被告93年度綜合所
      得稅核定資料清單附原處分卷（第234、235頁）足稽，益
      證江人參並非二資社之合法社員或運銷班長。依上揭二資
      社章程第35條之規定、內政部及財政部函釋意旨，江人參
      既非運銷二資社社員之資源回收物予原告，自不得使用二
      資社之統一發票交付予原告。則被告依前揭規定，核定原
      告補徵營業稅33,733元，並無違誤。
（六）復按稅捐稽徵程序，稅捐稽徵機關雖應依職權調查原則而
      進行，惟有關課稅要件事實，多發生於納稅義務人所得支
      配之範圍，稅捐稽徵機關掌握困難，為貫徹公平合法課稅
      之目的，因而納稅義務人有申報協力義務，此在營業稅法
      應作相同解釋。而稅務訴訟之舉證責任分配理論亦與一般
      民事訴訟相同，即認為事實不明的情況下，其不利益應歸
      屬於由該事實導出有利之法律效果的訴訟當事人負擔，換
      言之，主張權利或權限之人，於有疑義時，除法律另有規
      定外，應就權利發生事實負舉證責任，而否認權利或權限
      之人或主張相反權利之人，對權利之障礙或是消滅、抑制
      之事實，負舉證責任，行政訴訟法第136條準用民事訴訟
      法第277條之規定甚明。本件原告雖提供形式之統一發票
      及付款支票等為證，惟原告取具形式合法之憑證，實屬必
      然，尚不得憑此認定有交易事實。況經上述認定二資社並
      無銷貨與原告，原告實際支付系爭貨款之對象亦非二資社
      ，原告提示之相關資料及支付證明，僅能證明有進貨事實
      ，尚不能排除係由實際交易對象（江人參）持二資社統一
      發票轉供原告作為進項憑證等可能。又依前揭證據資料，
      已堪認原告實際交易對象並非二資社，應認被告已盡其舉
      證之責任。職故，原告猶主張二資社確為實際交易之對象
      ，自應負舉證責任。惟原告迄今仍未提供相關資料，以明
      原告實際交易對象是否為二資社。如上所述，原告顯未盡
      舉證責任。是被告依查核原告於93年3月1日至同年4月30
      日間購進廢鋁等資源回收物，未依規定取得合法憑證，卻
      取得非實際交易對象二資社所開立之統一發票，充作進項
      憑證，並申報扣抵銷項稅額33,733元，致逃漏營業稅，乃
      核定補徵稅額33,733元，於法並無不合。
（七）末按「營利事業依法規定應給與他人憑證而未給與，應自
      他人取得憑證而未取得，或應保存憑證而未保存者，應就
      其未給與憑證、未取得憑證或未保存憑證，經查明認定之
      總額，處5％罰鍰。」為行為時稅捐稽徵法第44條所明定
      。本件原告於93年3月1日至同年4月30日間向江人參購買
      廢鋁等資源回收物，卻由二資社開立發票給原告作為進項
      憑證，已如前述。經查，二資社設在臺北縣三重市○○路
      112號2樓，此為二資社章程第5條所明定；而江人參則係
      住在彰化縣員林鎮○○路○段424號，亦有被告全戶戶籍資
      料查詢清單附原處分卷（第40頁）足稽。再按「營業人之
      總機構及其他固定營業場所，應於開始營業前，分別向主
      管稽徵機關申請營業登記。」營業稅法第28條前段定有明
      文。又合作社除辦理合作社登記外，應依營業稅法第28條
      之規定，於開始營業前向主管稽徵機關申請營業登記（財
      政部賦稅署78年9月29日臺稅二發字第780334002號函釋參
      照）。綜上法令規定可知，若二資社欲在江人參之住處等
      固定營業場所為社員辦理廢棄物共同運銷，自應另行申請
      營業登記。然查，二資社並未在江人參之住處另行辦理營
      業登記；又二資社設址在臺北縣，而江人參卻在彰化縣以
      二資社運銷班長名義對外營業，明顯違反一般營業人均係
      在其登記之營業場所營業之習慣，則原告與江人參交易時
      ，僅須稍加注意應可得知其實際交易對象並非二資社，已
      如前述；然原告應注意、能注意卻疏未注意，致未取得實
      際交易對象所開立之進項憑證，卻取具二資社所開立之發
      票，充作進項憑證並申報扣抵銷項稅額，則其就此違章行
      為，縱無故意，亦難謂無過失，故原告有行為時稅捐稽徵
      法第44條規定之違章行為，亦堪認定。則被告依前揭稅捐
      稽徵法第44條規定，按查明認定之進貨總額科處5％罰鍰
      計33,732元，並無違誤。
（八）綜上所述，原告之主張既不足取，其於93年3月1日至同年
      4月30月進貨，未依規定取得合法憑證，卻取得非實際交
      易對象二資社所開立之統一發票，充作進項憑證，並申報
      扣抵銷項稅額，致逃漏營業稅，違反營業稅法第19條第1
      項第1款規定，經被告查證屬實，除追繳所漏稅款33,733
      元外，並依行為時稅捐稽徵法第44條規定，按查明認定之
      進貨總額處5％罰鍰計33,732元，尚無違誤；復查決定及
      訴願決定遞予維持，亦無不合。原告起訴意旨求為均予撤
      銷，為無理由，應予駁回。並不經言詞辯論為之。又本件
      事證已臻明確，兩造其餘攻擊防禦方法核與判決結果不生
      影響，爰不逐一論述，附此敘明。
五、據上論結，本件原告之訴為無理由，依行政訴訟法第233條
    第1項、第236條、第98條第1項前段，判決如主文。
中    華    民    國    98    年    10    月   30     日
              高雄高等行政法院第三庭
                                法官  李  協  明
以上正本係照原本作成。
如不服本判決，應於判決送達後20日內向本院提出上訴書狀，其
未表明上訴理由者，應於提起上訴後20日內向本院提出上訴理由
書（須按對造人數附繕本）；如於本判決宣示或公告後送達前提
起上訴者，應於判決送達後20日內補提上訴理由書（須附繕本）
。未表明上訴理由者，逕以裁定駁回。
中    華    民    國    98    年    10    月   30     日
                              書記官  周  良  駿
附註:
行政訴訟法第235條（第1項、第2項）:
對於適用簡易程序之裁判提起上訴或抗告，須經最高行政法院之
許可。
前項許可，以訴訟事件所涉及之法律見解具有原則性者為限。


司法院資訊處製作；財團法人民間司法改革基金會備份。
